【裁判字號】    98,審抗,120
【裁判日期】    980617
【裁判案由】    勞資爭議執行裁定事件
【裁判全文】
臺灣高雄地方法院民事裁定             98年度審抗字第120號
抗  告  人  得家海通運有限公司
法定代理人  乙○○
相  對  人  甲○○
上列當事人間勞資爭議執行裁定事件事件，抗告人對於民國98年
4 月30日本院98年度審勞執字第18號裁定提起抗告，本院裁定如
下：
    主  文
抗告駁回。
抗告程序費用新台幣壹仟元由抗告人負擔。
    理  由
一、抗告意旨略以：相對人甲○○持高雄縣政府民國94年10月4
    日勞資爭議調解委員會之調解紀錄，主張抗告人自97年10月
    1 日起，仍未依上開勞資爭議調解紀錄履行，而依勞資爭議
    處理法第37條規定，聲請就97年10月1 日起至98年4 月30日
    止，共計新台幣（下同）210,000 元部分強制執行，並經鈞
    院裁定准許強制執行。惟查，相對人於96年7 月30日治療終
    止後，經勞工保險局指定之醫院診斷，審定其身體有「左踝
    及左大拇指」部分殘廢，且經勞工保險局審查核定為10等級
    殘廢程度，相對人並據此依勞動基準法第59條第3 款規定，
    訴請抗告人一次給付殘廢補償金330,000 元，兩造並於97年
    9 月23日訴訟中達成和解。是相對人既已向抗告人請領殘廢
    補償，自不得再依勞動基準法第59條第2 款規定向抗告人請
    求補償工資，求為廢棄原裁定，並駁回相對人之聲請等語。
二、按勞工因遭遇職業災害，依勞動基準法第59條第2 款規定請
    求雇主補償工資，以在醫療中者為限。如已治療終止，經指
    定之醫院診斷，審定其身體遺存殘廢者，則得依同條第三款
    請求雇主給付殘廢補償。最高法院95年度台上字第1913號裁
    判要旨參照。
三、經查：
  (一)兩造於94年10月4 日在高雄縣政府勞工局勞資爭議第2 次調
    解委員會議紀錄調解成立之結論(一)為：「資方（抗告人）同
    意補償勞方（相對人）在醫療中不能工作時之工資，每月工
    資補償金額為30,000元，補償期間自94年8 月13日起至勞方
    左足第一蹠骨痊癒（即以勞保局制式診斷證明書為準時止，
    上項職災每月工資補償金額自94年10月份起於每月5 日前匯
    入勞方帳戶內，資方如有壹期不履行時，即視為全部到期。
    」，此有該調解委員會議紀錄在卷可稽。是依兩造所成立之
    勞資爭議調解條件，抗告人所應給付相對人工資補償金之終
    結時點，係以相對人左足第一蹠骨骨頭痊癒為標準。而兩造
    所約定左足第一蹠骨痊癒之標準，乃係以勞保局制式診斷證
    明書為準，應堪認定。
  (二)又相對人迄今尚未取得上開制式診斷證明書，並為抗告人所
    不爭執，此經本院依職權調閱本院高雄簡易庭96年度雄簡字
    第3622號確認債權不存在之訴事件民事卷宗查明屬實。參以
    ，兩造間上開有關醫療期間不能工作之工資補償調解乃依據
    勞動基準法第59條第2 款前段「勞工在醫療中不能工作時，
    雇主應按其原領工資數額予以補償。」之規定而來，故雇主
    之工資補償義務原以勞工回復原有工作能力時為止，顯見兩
    造當時調解所謂之「痊癒」，應係以相對人回復原有工作能
    力，即擔任司機之能力時為止。
  (三)而依勞動基準法第59條第3 款規定：「勞工經治療終止後，
    經指定之醫院診斷，審定其身體遺存殘廢者，雇主應按其平
    均工資及其殘廢程度，一次給予殘廢補償。殘廢補償標準，
    依勞工保險條例有關之規定。」是依該規定，勞工若經審定
    為殘廢，且已治療終止，雇主應依法給予勞工殘廢補償，不
    生同條第1 款及第2 款之規定，雇主應給予醫療中勞工原領
    工資及必需醫療費用補償之問題，然若勞工經審定為殘廢，
    尚未治療終止，仍有繼續醫療之必要，雇主仍應依勞動基準
    法第59條第1 、2 款之規定，給予勞工原領工資及必需醫療
    費用之補償，此有相對人提出之行政院勞工委員會96年10月
    24日勞動3 字第0960028452號書函附卷可參。查相對人因左
    腓神經損傷及左足蹠骨骨折，自97年8 月5 日起至98年4 月
    間，仍持續治療中，並有其提出之高雄市立小港醫院診斷證
    明書附卷可稽（原審卷）。至兩造雖前於97年9 月23日於本
    院鳳山簡易庭以97年度鳳勞簡移調字第2 號給付補償金事件
    中和解成立，約定由抗告人當場給付相對人280,000 元後，
    相對人拋棄其餘請求。然前開和解事件乃相對人起訴向抗告
    人請求給付330,000 元之殘廢補償金事件，尚與工資及醫療
    費用補償無關，此經本院依職權調閱前開民事卷宗查明無誤
    。是該和解筆錄中所載關於相對人拋棄其餘請求之部分，應
    係指330,000 元減去280,000 元之差額50,000元部分，尚難
    據此認定相對人有拋棄依系爭勞資爭議調解紀錄得請求之工
    資補償請求權之意。
  (四)末查，本院高雄簡易庭96年度雄簡字第3622號民事判決（抗
    告人訴請確認其與相對人間之工資補償債權不存在事件），
    亦認定相對人既未痊癒至回復原有之工作能力，抗告人仍應
    依上開調解內容給付相對人醫療期間之工資補償金等情在案
    ，復有該民事判決附卷可稽。
  (五)綜上所述，抗告人主張相對人既已請領殘廢補償金，自不得
    再依上開調解筆錄請求工資補償云云，尚難採信。抗告人據
    此提起本件抗告，並無理由，應予駁回。
四、據上論結，本件抗告為無理由，依非訟事件法第46條、第21
    條第2 項、第24條第1 項，民事訴訟法第495 條之1 第1 項
    、第449 條第1 項、第78條，裁定如主文。
中    華    民    國    98    年    6     月    17    日
                  民事第二庭    審判長法  官  林紀元
                                      法  官  甯  馨
                                      法  官  蘇姿月
正本係照原本作成。
本裁定不得再抗告。
中    華    民    國    98    年    6     月    17    日
                                      書記官  陳美月


司法院資訊處製作；財團法人民間司法改革基金會備份。
